臺灣桃園地方法院民事裁定
111年度聲字第145號
聲  請  人  廖克明律師
相  對  人  吳學生  
            吳學富  
            吳德樑  
            吳春田  
            吳青德  
            吳進德  
            吳應德  
            吳億德  
            吳聖德  
            吳恩德  
            吳清波  
            吳道德  
            吳清秀  
            吳亨德  
            吳盈德  
            吳興德  
            吳成德  
            吳澄德  
            吳春德  
            吳俸德  
            吳櫻德  
            吳學彬  
            吳學誌  
            吳學宗(1)
            吳學誠  
            吳杰宇  
            吳士國  
            吳文凱  

            吳學青  
            吳學勳  
            吳博章  
            吳昶憲  
            吳昶宏  
            吳萬德  
            吳仙德  
            吳金雄  
            吳桶德  
            吳昌德  
            吳順德  
            吳清福  
            吳學油  

            吳學奎  
            吳學銘  
            吳學源  
            吳昇孟  
            吳學平  
            吳煥男  

            吳政雄  
            吳冠雄  
            吳學鋼  

            吳學烘  
            吳學興  
            吳青燕  
            吳青諭  
            吳青翰  
            吳士彰  
            吳明宗  
            吳東曉  
            吳學銑  
            吳士寧  
            吳學煥  
            吳學俊  
            吳學聰  
            吳學翰  
            吳學勇  

            吳新發  
            吳學林  
            吳學鳳  
            吳學炩  
            吳學旺  
            吳頌德  
            吳學龍  
            吳學超  

            吳學潭  

            吳學儀  
            吳士豪  
            吳學鑫  
            吳學鑑  
            吳學陞  
            吳學銓  
            吳進德  
            吳成德  

            吳明德  
            吳宏德  
            吳德勳  
            吳超德  

            吳恩德  
            吳省三  
            吳增德  
            吳懿德  
            吳運德(2)

            吳學星  

            吳霽哲  
            吳學駿  


            吳學周  
            吳貴在  
            吳玉寬  

            吳玉碩  

            吳貴封  
            吳貴清  

            吳玉禎  
            吳玉棠  
            吳玉隆  
            吳玉興  
            吳貴萬  
            吳玉國  
            吳玉崧  
            吳貴慶  
            吳貴貲  

            吳貴斌  
            吳貴衛  

            吳貴樹  

            吳貴藤  
            吳貴意  
            吳玉柱  
            吳子權  
            吳貴桐  
            吳貴圳  
            吳貴林  
            吳貴臺  

            吳貴祥  
            吳貴松  
            吳貴煌  
            吳貴漢  
            吳富省  
            吳貴鴻  
            吳貴頎  
            吳貴諄  
            吳貴棨  
            吳貴胤  
            吳貴熸  
            吳懿文  
            吳富章  
            吳清淵  
            吳貴銘  
            吳富炤  
            吳富地  
            吳富忠  
            吳貴宜  
            吳貴讓  
            吳富樹  
            吳鉛德(吳清享之繼承人)

            吳政崇(吳清享之繼承人)

            吳盈德(吳清享之繼承人)

            吳學順(吳政德之承受訴訟人)

            吳學炤(吳任德之承受訴訟人)


            吳念恒(吳學仁之承受訴訟人)

            吳建德(吳清友之承受訴訟人)

            吳炤德(吳清友之承受訴訟人)

            吳學貴(吳雄德之承受訴訟人)

            吳學炫(吳雄德之承受訴訟人)

            吳梁嘉(吳萬德之承受訴訟人)

            吳思樊(吳學霖之承受訴訟人）

            吳家維(吳來旺之承受訴訟人)

            吳學紋(吳深德(1)之承受訴訟人)

            吳學亮(1)(吳深德之承受訴訟人)


            吳士能(吳學義之承受訴訟人)

            吳仕明(吳學義之承受訴訟人)

            吳松芳(吳學義之承受訴訟人)

            吳士鋐(吳學棟之承受訴訟人)

            吳士銓(吳學棟之承受訴訟人)

            吳士琳(吳學榮之承受訴訟人)


            吳士譽(吳學榮之承受訴訟人)

            吳士炎(吳學榮之承受訴訟人)

            吳學而(吳隆德之承受訴訟人)

            吳學亮(2)(吳隆德之承受訴訟人)


            吳學奇(吳深德(2)之承受訴訟人)

            吳學院(吳豐德之承受訴訟人)

            吳學朋(吳政德之承受訴訟人)

            吳學宗(2)(吳政德之承受訴訟人)

            吳漢輝(吳志德之承受訴訟人)

            吳國雄(吳志德之承受訴訟人)

            吳學深(吳權德之承受訴訟人)

            吳俊賢(吳權德之承受訴訟人)

            吳炷德(吳清修之承受訴訟人)

            吳奕德(吳清修之承受訴訟人)

            吳炫德(吳清修之承受訴訟人)

            吳玉存(吳貴賢之承受訴訟人)

            吳政諭(吳貴賢之承受訴訟人)

            吳樹昇(吳玉鑫之承受訴訟人)


            吳樹璋(吳玉鑫之承受訴訟人)

            吳玉善(吳貴忠之承受訴訟人)

            吳貴灶(吳富榮之承受訴訟人)

            吳貴永(吳富榮之承受訴訟人)

            吳貴霖(吳富榮之承受訴訟人)

            吳學釗(吳昭德之承受訴訟人)

            吳學源（吳運德之繼承人）

            吳學鵬（吳運德之繼承人）


            吳學穎（吳銘德之繼承人）

            吳士新（吳秀德之繼承人）

            吳士維（吳秀德之繼承人）

            吳學燕（吳淮德之承受訴訟人）

            吳學棋（吳淮德承受訴訟人）

上列聲請人因原告即相對人與被告吳從子旺祭祀公業間確認派下
權存在事件受選任為特別代理人，聲請酌定特別代理人報酬，本
院裁定如下：
    主  文
聲請人為吳從子旺祭祀公業特別代理人之律師第一審酬金核定為
新臺幣3萬元，並由相對人墊付之。
    理  由
一、按選任特別代理人所需費用，及特別代理人代為訴訟所需費
    用，得命聲請人墊付；法院或審判長依法律規定，為當事人
    選任律師為特別代理人或訴訟代理人者，其律師之酬金由法
    院或審判長酌定之；前項酬金為訴訟費用之一部，其支給標
    準，由司法院參酌法務部及中華民國律師公會全國聯合會意
    見定之，民事訴訟法第51條第5項、第77條之25第1、2項分
    別定有明文。次按法院裁定律師酬金，應斟酌案情之繁簡、
    訴訟之結果及律師之勤惰，於下列範圍內為之。但律師與當
    事人約定之酬金較低者，不得超過其約定：一、民事財產權
    之訴訟，於訴訟標的金額或價額3 ％以下。但最高不得逾50
    萬元。二、民事非財產權之訴訟，不得逾15萬元；數訴合併
    提起者，不得逾30萬元；非財產權與財產權之訴訟合併提起
    者，不得逾50萬元，亦為法院選任律師及第三審律師酬金核
    定支給標準第4條第1項所明定。　　
二、聲請意旨略以：相對人與吳從子旺祭祀公業間請求確認派下
    權存在事件，聲請人前經本院101年度重訴字第348號裁定選
    任為第三人吳從子旺祭祀公業之特別代理人，現第一審程序
    業已終結，爰聲請聲請酌定特別代理人之第一審報酬等語。
三、經查，相對人聲請本院為吳從子旺祭祀公業選任特別代理人
    ，經本院於民國106年6月7日以101年度重訴字第348號裁定
    選任聲請人為吳從子旺祭祀公業之特別代理人，上開第一審
    訴訟業已終結，是聲請人聲請核定第一審律師酬金，核無不
    合。本院審酌上開事件案情尚屬繁雜，且聲請人於第一審程
    序選任期間聲請閱卷1次、到庭7次、提出書狀2份暨書狀內
    容等情，並參酌桃園律師公會章程第27條所定律師收受酬金
    辦法，酌定聲請人之律師第一審酬金為3萬元，應由相對人
    墊付。
四、據上論結，本件聲請為有理由，爰裁定如主文。　
中　　華　　民　　國　　111 　年　　8 　　月　　15　　日
                  民事第二庭審判長法　官　袁雪華
                                  法  官  蘇品蓁
　　　　　　　　　　　　　　　　　法  官  林其玄
以上正本係照原本作成。
如對本裁定抗告，須於裁定送達後10日內向本院提出抗告狀，並
應繳納抗告費新台幣1,000元。
中　　華　　民　　國　　111 　年　　8 　　月　　16　　日
                                  書記官　陳佩伶